【裁判字號】    99,易,225
【裁判日期】    991014
【裁判案由】    竊盜
【裁判全文】
臺灣臺東地方法院刑事判決               99年度易字第225號
公  訴  人  臺灣臺東地方法院檢察署檢察官
被      告  乙○○
上列被告因竊盜案件，經檢察官提起公訴（99年度偵字第593號
），被告於準備程序中為有罪之陳述，經本院合議庭裁定由受命
法官獨任進行簡式審判程序，判決如下：
    主  文
乙○○攜帶兇器毀壞安全設備竊盜，累犯，處有期徒刑柒月。扣
案之螺絲起子壹支，沒收之。
    事  實
一、乙○○於民國93年間，因竊盜案件，經臺灣高等法院花蓮分
    院以93年度上易字第12號判決判處有期徒刑1年2月確定，於
    94年6月22日縮刑期滿執行完畢。詎仍不知悔改，意圖為自
    己不法所有，於99年2月12日晚上8時許，攜帶客觀上足供凶
    器使用屬其所有之鐵製扁型螺絲起子1支，獨自前往址設臺
    東縣臺東市○○街1號之行政院衛生署臺東醫院（下稱署東
    醫院），以徒步之方式自署東醫院位於五權街之後門進入，
    隨即搭乘電梯至署東醫院5樓，先徒手竊取署東醫院所有放
    置於該樓中庭佛堂之蘋果2顆、橘子1顆等貢品得逞，復至該
    樓外科大護理站繼續翻找財物，再以其所攜帶之螺絲起子撬
    壞該樓外科小護理站外鐵捲門控制開關門鎖之安全設備（毀
    損部分未據告訴），並於開啟該鐵捲門後，進入該樓外科小
    護理站繼續翻找財物，惟因均搜尋未果，始離去署東醫院。
    嗣因署東醫院之保全人員於同日晚上10時許，發覺該醫院5
    樓外科護理站等處有遭人四處翻動之痕跡，旋即報警處理，
    經警調閱該處監視錄影畫面，始查悉上情。
二、案經臺東縣警察局臺東分局報請臺灣臺東地方法院檢察署偵
    查起訴。
    理  由
一、訊據被告乙○○對上揭犯罪事實坦承不諱，核與署東醫院之
    員工王子君、徐秉樞於警詢時之證述之情節相符，並有螺絲
    起子1支扣案可資佐證。此外，復有臺東縣警察局臺東分局
    刑案現場測繪圖及贓物認領保管單各1紙、刑案現場照片22
    張、刑案現場監視器畫面翻拍照片6張及臺灣臺東地方法院
    檢察署扣押物品清單等在卷可稽，足認被告乙○○自白與事
    實相符，本案事證明確，被告之犯行均堪認定，應予依法論
    科。
二、論罪科刑：
(一)按刑法第321條第1項第3款所謂「兇器」，其種類並無限制
    ，凡客觀上足對人之生命、身體、安全構成威脅，具有危險
    性之兇器均屬之，且祇須行竊時攜帶此種具有危險性之兇器
    為已足，並不以攜帶之初有行兇之意圖為必要，最高法院79
    年臺上字第5253號著有判例意旨可資參照。被告乙○○於上
    開時、地行竊時所攜帶之扣案螺絲起子1支，為金屬材質，
    質地堅硬，客觀上顯足以對於他人之生命、身體構成威脅而
    具有危險性，屬刑法所謂之兇器甚明。次按門鎖為安全設備
    之一種（最高法院32年上字第589號判例參照），毀壞門鎖
    行竊，自應論以刑法第321條第1項第2款之毀壞安全設備竊
    盜罪；惟此處所謂門鎖，係指附加於門上之鎖而言，至毀壞
    構成門之一部之鎖（如司畢靈鎖），則應認為毀壞門扇（最
    高法院64年度第4次刑庭庭推總會議決議(一)參照），本件
    被告所撬毀之鎖，乃附加於鐵捲門側之控制開關之門鎖，其
    功能係為控制鐵捲門開關所用，客觀上並非構成鐵捲門之一
    部分，應認係安全設備。
(二)核被告乙○○所為，係犯刑法第321條第1項第2款、第3款之
    毀壞安全設備、攜帶兇器竊盜罪。又被告於99年2月12日晚
    上8 時許，先在署東醫院內，先竊取上開蘋果2顆、橘子1顆
    得逞後，旋即至署東醫院之大、小護理站著手竊取未果，係
    於密切接近之時間及同一地點實行，侵害同一法益，各行為
    之獨立性極為薄弱，且自始均係出於同一意圖為自己不法所
    有之目的，依一般社會健全觀念，在時間差距上，難以強行
    分開，應視為數個舉動之接續實行，合為包括之一行為予以
    評價，屬接續犯。被告前有如事實欄所載之論罪科刑及執行
    情形，此有臺灣高等法院被告前案紀錄表1份附卷可考，其
    於有期徒刑執行完畢後，5年以內故意再犯本案有期徒刑以
    上之罪，為累犯，應依刑法第47條第1項之規定加重其刑。
(三)爰審酌被告前已有多次竊盜前科紀錄，素行不佳，且正值壯
    年，卻不思憑藉己力循合法管道獲取財物，反以竊取之方式
    獲取所需，法治觀念顯屬不佳，惟考量其學歷僅係小學畢業
    、犯後尚能坦承犯行，暨其犯罪之手段乃係攜帶客觀上足供
    兇器使用之螺絲起子1支犯案並破壞鐵捲門之控制開關門鎖
    、竊取財物之價值雖輕然尚有撬開門鎖搜尋財物等一切情狀
    ，量處如主文所示之刑。至扣案之螺絲起子1支係被告乙○
    ○所有且供上開竊盜犯罪所用，業經被告於本院審理時供陳
    明確，應依刑法第38條第1項第2款規定，宣告沒收之。
據上論斷，依刑事訴訟法第273條之1第1項、第299條第1項前段
，刑法第321條第1項第2款、第3款、第47條第1項、第38條第1項
第2款，判決如主文。
本案經檢察官甲○○到庭執行職務。
中    華    民    國    99    年    10    月    14    日
                  刑事第四庭    法  官  郭世顏
以上正本證明與原本無異。
如不服本判決應於收受送達後10日內向本院提出上訴書狀，並應
敘述具體理由；其未敘述上訴理由者，應於上訴期間屆滿後20日
內向本院補提理由書（均須按他造當事人之人數附繕本）。「切
勿逕送上級法院」。告訴人或被害人對於本判決如有不服，請書
具不服之理由狀，請求檢察官上訴者，其上訴期間之計算係以檢
察官收受判決正本之日期為準。
                                書記官  姚佳華
中    華    民    國    99    年    10    月    15    日
附錄本案論罪科刑法條：
中華民國刑法第321條
（加重竊盜罪）
犯竊盜罪而有左列情形之一者，處 6 月以上、 5 年以下有期徒
刑：
一、於夜間侵入住宅或有人居住之建築物、船艦或隱匿其內而犯
    之者。
二、毀越門扇、牆垣或其他安全設備而犯之者。
三、攜帶兇器而犯之者。
四、結夥三人以上而犯之者。
五、乘火災、水災或其他災害之際而犯之者。
六、在車站或埠頭而犯之者。
前項之未遂犯罰之。

司法院資訊處製作；財團法人民間司法改革基金會備份。
